臺灣高等法院臺中分院刑事判決　　　　96年度上訴字第2801號
上　訴　人　臺灣臺中地方法院檢察署檢察官
被　　　告　乙○○
　　　　　　　　　　（另案於臺灣台中監獄執行中）
上列上訴人因妨害風化等案件，不服臺灣臺中地方法院95年度訴
字第3875號中華民國96年9月26日第一審判決（起訴案號：臺灣
臺中地方法院檢察署95年度偵字第22022號），提起上訴，本院
判決如下：
    主  文
上訴駁回。
    理    由
一、公訴意旨略以：被告乙○○（下稱被告）明知台中市○區○
    ○○路407號之建築物，業於95年6月7日經主管機關臺中市
    政府依建築法第73條第2項、第77條、第77條之2之規定為停
    止供水、供電之行政處分並拆除電錶後，竟於同年6月中旬
    某日時許，未經主管機關審查許可，即利用某不知情之成年
    男子，在上址建築物內，由該成年男子接通電力之方式，未
    經許可擅自接通電力而使用上開建築物，嗣於95年6月27日
    19 時30分許，經警前往臨檢而查獲，因認被告另有違反建
    築法第94之1之罪嫌等語。
二、上訴意旨則以：（一）依臺灣臺中地方法院檢察署95年度偵
    字第15723號聲請簡易判決處刑書及臺灣臺中地方法院95年
    度中簡字第3471號案件所認定之犯罪事實，有關被告違反建
    築法第94條之1部分，均係指被告於93年9月或10月間之某日
    ，向鄰居甲○○借得電表（00-00-000 0-00-0號）後，擅自
    接電使用之犯行。（二）被告於95年9月21日偵訊時，96 年
    1月17日原審準備程序中，均坦承於95年6月7日即本件臺中
    市政府前往執行斷水、斷電後，復有委請不詳之人至上址再
    行接水、接電而使用，以繼續營業之事實，核與證人即共犯
    陳如筠於95年9月21日偵訊時所證述之情節相符，則被告於
    95年6月間，另行請人再自鄰居甲○○處接水、接電使用之
    行為，顯非其於93年9月或10月間某日之擅自接電使用行為
    ，所造成違法狀態之繼續，自非臺灣臺中地方法院95年度中
    簡字第3471號判決效力所及之範圍。（三）原審雖又以證人
    即臺灣電力股份有限公司（下稱台電公司）中區營業處執行
    人員翁進良於審理中之證述及卷附臺中市政府執行院頒「維
    護公共安全方案」評定違規商號建築物停止供水供電強制拆
    除工作紀錄表之記載，而認95年6月7日並未同時執行拆除被
    告向鄰居甲○○接電之線路。然證人翁進良於審理時係證稱
    ：當日執行時，發現該處電錶早已拆除，然不清楚該戶有無
    利用鄰居之電源營業，亦不記得有無到隔壁拆電錶，且市政
    府的人會巡視被取締的店有無接其他住戶或店家的電等語。
    且依上開工作紀錄表之內容，亦僅有確認上址已無電錶、水
    錶之記載。故均無從證明95年6月7日並未同時執行拆除被告
    向鄰居甲○○接電之線路之事實，如何能據為被告於93年9
    月或10月間某日，擅自接電使用後，並無另為接電使用之事
    實認定？且依卷附之臺中市政府執行資料亦顯示，甲○○之
    處所於95年4月21日，曾遭該府以違反建築法第73條，而依
    同法第91條勒令停止使用。故被告實有於95年6月間，再度
    自甲○○處另行接電使用之可能。況且，原審既已認定被告
    係自甲○○處接電，則甲○○處之電錶、水錶及被告私接之
    管線有無遭拆除情形，亦對本件被告是否成立違反建築法犯
    行部分，具關鍵性之影響。基此，難認原判決妥適，請撤銷
    原判決，另為適當之判決云云。
三、按案件曾經判決確定者，應諭知免訴之判決，刑事訴訟法第
    302條第1款定有明文。又此項訴訟法上所謂一事不再理之原
    則，關於實質上一罪或裁判上一罪，均有其適用，最高法院
    著有60年台非字第77號判例可資參照。
四、經查：
（一）被告前因在台中市○區○○○路407號經營「舒情商務茶
      坊」而違反建築法之規定，經主管機關臺中市政府依建築
      法第91條第1項之規定，於93年9月16日停止供水、供電在
      案，竟未經臺中市政府主管建築機關審查許可，於93年9
      月或10月間之某日，在向鄰居甲○○借得向臺電公司所承
      租之第00－00－00 00－00－0號電表後，擅自接電使用（
      該電表原係供臺中市○區○○○路409號3樓使用，登記名
      義人為甲○○）。詎乙○○為圖減省電費，竟與1不詳姓
      名年籍之人共同基於意圖為自己不法所有之犯意聯絡，於
      93年9月或10月間之某日，由乙○○委請該男子持不詳之
      器具，毀損該電表之封印鎖後，破壞更動電表內部齒輪構
      件，使電表計量電度表計量失準，影響電價之計算，以達
      其竊取電能之目的。嗣為警於95年7月5日14時25分許，會
      同臺電公司稽查人員劉昌仁共同至現場稽查時發現。而經
      臺電公司稽查之結果，總計乙○○共竊得臺電公司電力約
      7萬2309度，金額合計約313500元之犯行，業經原審法院
      於95年12月29日以95年度中簡字第3471號判處被告有期徒
      刑4月，並於96年2月5日確定（原審誤載為95年2月5日）
      ，有上開刑事簡易判決、臺灣高等法院被告前案紀錄表各
      1份在卷可稽；此部分之事實，自堪認為真正。
（二）上述茶坊之原址曾因違規經營色情行業，經臺中市政府於
      93年7月8日勒令停止使用處分後，經臺中市政府聯合稽查
      小組複查仍繼續營業使用，而經臺中市政府於93年9月16
      日上午10時許，執行停止供水供電拆除水錶及電錶在案，
      嗣被告與同案被告陳如筠接手經營「舒情商務茶坊」後，
      該茶坊雖曾於95年6月7日及同年6月27日經臺中市政府聯
      合稽查小組查緝及警方為查獲，但該二次查緝時並未同時
      執行拆除被告向上述鄰居甲○○接電之線路，迄於95年7
      月5日14時25分許，警方會同臺電公司稽查人員劉昌仁共
      同至現場稽查時始發現竊電之犯行，此有前述簡易判決書
      可參照，並據證人即臺電公司中區營業處執行人員翁進良
      、證人即臺中市警察局第二分局永興派出所員警林啟裕分
      別於原審法院審理時證述（見原審卷第143頁至第148 頁
      ）綦詳，且有臺中市政府96年7月16日府都管字第09601
      54244號函所附文件（見原審卷第78頁至第113頁）、臺中
      市政府執行「北區○○○路407號」建築物斷電斷水清冊
      及原審法院95年度中簡字第3471號簡易判決（見原審卷第
      14頁至第15頁）各1份在卷可按；可見台中市○區○○○
      路407號之建物於93年9月16日經斷電以後，被告於93年9
      月至10月間某日再向鄰居即上開建物之屋主甲○○借得向
      臺電公司所承租之第00－00－00 00－00－0號電表，擅自
      接電使用（該電表原係供臺中市○區○○○路409號3樓使
      用，登記名義人為甲○○）後，並無再經斷電之情事發生
      ，而自該次接電使用之後，迄至95年7月5日被發現竊電，
      才再次遭到斷電，並無檢察官所指之於95年6月間有再向
      甲○○接電之行為。
（二）本件被告固於95年9月21日偵訊時，96年1月17日原審準備
      程序中，均坦承於95年6月7日即本件臺中市政府前往執行
      斷水、斷電後，復有委請不詳之人至上址再行接水、接電
      而使用，以繼續營業之情事；惟被告嗣後於原審及本院審
      理中否認有在私接電力使用之行為，且查，被告之自白不
      得做為有罪之惟一證據，尚須調查被告之自白是否與事實
      相符，本件依據前開說明及證據所顯示之情形，台電公司
      及台中市政府既未於95年6月間對台中市○區○○○路407
      號之建物，再為斷水、斷電之行為，則被告原先使用私接
      之電力既未經剪斷而仍可使用，被告應無再私接電力之必
      要，因此，被告此部分之自白，難認與事實相符。至證人
      即共犯陳如筠證述有關95年6月遭斷電，被告並再接電使
      用之事實，係經由被告之告知而來，而被告前開之自白既
      與事實不符，亦不足以此做為被告不利之認定。
（三）又上訴意旨所指之卷附之臺中市政府執行資料顯示，甲○
      ○之處所於95年4月21日，曾遭該府以違反建築法第73 條
      ，而依同法第91條勒令停止使用云云；惟查，前開執行資
      料所指之被處罰之人固為甲○○無誤，惟該次處罰乃係針
      對407號建物之所有權人，且處罰之內容為勒令停止使用
      該建物，尚不足以此做為證明位於隔鄰甲○○所有之409
      號建物有遭斷水斷電之依據；再依前開臺中市政府執行資
      料亦顯示，同日位於407號之建物，亦以違反建築法第73
      條第2項，依建築法第91條之規定，處分該建物之使用人
      陳如筠，並勒令停止使用；而對照前開臺中市政府執行資
      料可知前開證人甲○○及陳如筠之受罰原因，均係因407
      號建物之使用人陳如筠經營「舒情茶坊」，於95年4月11
      日經執行查獲該建築物擅自變更使用，違反建築法第73條
      第2項，依建築法第91條第1項之規定辦理，而違規之結論
      為現場設有包廂9間，並無當場為斷水斷電之記載，此經
      本院核對前開資料查明無訛。因此，該407號之建物於95
      年4月11日經查獲違規使用之時，既未經執行單位為斷水
      、斷電之處分，該建物之水、電供輸並未中斷，則被告何
      須於95年6月間再為接水、接電之行為，故檢察官認定被
      告於95年6月中旬間有就407號之建物，再為私自接電力使
      用之行為，核與卷內所附之資料不合，且檢察官就此部分
      之事實，亦未能提出證據證明，尚難以被告前後不一之自
      白，即認定被告有檢察官所述之犯行。
（四）另證人甲○○於本院審理中到庭證稱：伊所居住使用之
      409號建物之水電表不曾被拆除過等語，可見407號建物所
      使用轉接自409號建物之水電部分，未曾遭剪斷過；至檢
      察官詰問證人甲○○於95年6月7日位於407號建物所使用
      之水電，當日有否遭斷水斷電之情事，雖證人甲○○答稱
      ：有，拆除後被告就未營業了云云；惟該日確實未對407
      號建物實施斷水、斷電之行為，已如前述；因此，證人此
      部分之證述，應是與前述於95年7月5日該日被查獲竊電行
      為之時間，有所誤認所致。故上訴意旨此部分，亦不足做
      為不利被告之認定。
（五）依前開刑事案件認定之結果，係處罰被告至95年7月5日止
      之竊電行為；退步言，縱如檢察官起訴書所載，被告於95
      年6月間有另行私接電力使用之行為，惟該私接電力之行
      為，亦與當時為竊電之行為間，應有裁判上一罪之牽連犯
      關係，亦應為前開刑事案件之確定效力所及。
五、綜上所述，檢察官上訴之理由經本院調查後，均無法採認做
    為被告不利之認定，此外，檢察官復未提出其他證據證明被
    告於95年6月中旬間，曾有再私接電力使用之情形；而該407
    號建物原私接電力使用之犯行，又經前開刑事案件判決確定
    在案，檢察官所指有關私接電力使用，違反建築法94條之1
    規定部分，應與前開竊電等行為有裁判上1罪之關係，而為
    前開刑事確定判決之效力所及，不得再重行起訴，依法自應
    為免訴之諭知。乃原審適用刑事訴訟法第302條第1款之規定
    ，就此部分之犯罪事實，為免訴之諭知，其認事用法均無違
    誤；檢察官提起上訴，認起訴之犯罪事實，並非前案刑事判
    決效力所及，請求撤銷原判決云云，並無理由，應駁回其上
    訴。
據上論結，應依刑事訴訟法第368條，判決如主文。
本案經檢察官丙○○到庭執行職務。
中　　華　　民　　國　　96　　年　　12　　月　　26　　日
            刑事第十一庭  審判長法　官　陳　朱　貴
                                法　官　胡  文　傑
                                法　官　何　志　通
上列正本證明與原本無異。
不得上訴。
                                書記官　高　麗　淇
中　　華　　民　　國　　96　　年　　12 　月　　 26 　日
